---
title: "copia imputacio_multiple"
author: "Carla Iranzo"
date: '2025-03-18'
output: html_document
---


```{r message=FALSE, warning=FALSE, include=FALSE}
library(mice)
library(rpart)
library(randomForest)
library(grf)
library(ggplot2)
library(tidyverse)
library(lme4) 
library(truncnorm)
library(patchwork) 
library(tidyr)
library(dplyr)
```

# Dades 
 
```{r warning=FALSE}
load("Gynuity_Argentina_oxytocin_IVIM_PPH_Prevention DB.Rdata")
data <- table

data_clean <- data[!is.na(data$studygrp_AR),]
data_clean <- data.frame(lapply(data_clean, function(x) ifelse(is.na(x), 0, x)))

variables_a_eliminar <- c(
   "dar_a_luz",
   "parto",
   "enfermedad",
   "elegible",
   "participar",
   "consentimiento",
   "hipertension_cronica",
   "segundaro_efecto_AR",
   "epilepsia"
)
data_clean <- data_clean %>%
  select(-all_of(variables_a_eliminar))
```

Link de les dades: https://dataverse.harvard.edu/dataset.xhtml?persistentId=doi:10.7910/DVN/MDZRKU
Link al article de les dades: https://www.ncbi.nlm.nih.gov/pmc/articles/PMC6772050/

Variable resposta: perdida_sangre_total
Variable tractament: studygrp_AR

```{r}
# Identificar les variables categòriques
categorical_vars <- names(data_clean)[sapply(data_clean, is.character)]
data_clean <- data_clean[, !(names(data_clean) %in% categorical_vars)]
``` 

# Descriptiva de les dades 

```{r}
variables_clau <- data_clean %>%
  select(
    studygrp_AR,                  
    antibioticos,
    episiotomia,
    masajeuterino,
    sutura,
    HBdrop2ormore,
    uterotonicos,
    hpp,
    indoraug
  )

summary(variables_clau)

summary(data_clean$perdida_sangre_total)
ggplot(data_clean, aes(x = perdida_sangre_total)) +
  geom_histogram(
    fill = "#69b3a2",
    color = "white",
    bins = 30
  ) +
  labs(
    title = "Histograma de la sang perduda total",
    x = "Sang perduda (ml)",
    y = "Freqüència"
  ) +
  theme_minimal()

```


# Funció per calcular l'efecte de tractament individual (PITE) amb Imputacio Multiple

```{r}
calculate_PITE <- function(data, treatment_var, outcome_var, predictor_vars, train_indices, m, seed) { 
  # Crear variables contrafactuals (Y_1 i Y_2)
  data$Y_1 <- ifelse(data[[treatment_var]] == 1, data[[outcome_var]], NA)
  data$Y_2 <- ifelse(data[[treatment_var]] == 2, data[[outcome_var]], NA)
  
  # Dividir dades en train i test
  set.seed(seed)
  train_data <- data[train_indices, ]
  test_data <- data[-train_indices, ]
  
  # Imputació múltiple
  imputed_data <- mice(train_data[, c(predictor_vars, "Y_1", "Y_2")], m = m, seed = seed)
  
  # Inicialitzar matriu per emmagatzemar PITE
  n_test <- nrow(test_data)
  PITE_iterations <- matrix(NA, nrow = n_test, ncol = m)
  
  for (i in 1:m) {
     completed_data <- complete(imputed_data, i)
     train_control <- completed_data[train_data[[treatment_var]] == 1, ]
     train_treatment <- completed_data[train_data[[treatment_var]] == 2, ]
     
    # Models contrafactuals
     model_Y2 <- lm(Y_2 ~ ., data = train_control[, c(predictor_vars, "Y_2")])  # Control → predicció com si fos tractament
     model_Y1 <- lm(Y_1 ~ ., data = train_treatment[, c(predictor_vars, "Y_1")])  # Tractament → predicció com si fos control
    
    # Prediccions sobre tot el conjunt de proves
    Y_1_pred <- predict(model_Y1, newdata = test_data)
    Y_2_pred <- predict(model_Y2, newdata = test_data)
    
    # Calcular PITE per a aquesta iteració
    PITE_iter <- Y_2_pred - Y_1_pred
    var(PITE_iter)
    PITE_iterations[, i] <- PITE_iter
  }
  
  # Retornar resultats
  return(list(
    train_data = train_data,
    test_data = test_data,
    imputed_data = imputed_data,
    PITE_iterations = PITE_iterations
  ))
}

# Aplicar la funció
result <- calculate_PITE(
  data_clean,
  treatment_var = "studygrp_AR",
  outcome_var = "perdida_sangre_total",
  predictor_vars = c("uterotonicos", "antibioticos", "episiotomia", "masajeuterino", "sutura", "indoraug", "HBdrop2ormore","hpp"),
  train_indices = c(1:360),
  m = 1,
  seed = 123
)
var(result$PITE_iterations)
```

# Funció per calcular l'efecte de tractament individual (PITE) amb Random Forest

```{r}
calculate_pite_rf <- function(data, outcome_var, treatment_var, predictor_vars, train_indices, seed, ntree, m) {
  set.seed(seed)
  
  #Verificar si la variable treatment_var conte els nivells 1 i 2
  group_levels <- unique(data[[treatment_var]])
  if (!all(c(1, 2) %in% group_levels)) {
    stop(paste("Error: La variable", treatment_var, "ha de contenir els nivells 1 i 2. Nivells presents:", paste(group_levels, collapse = ", ")))
  }
  
  # Dividir les dades en train i test
  set.seed(seed)
  train_data <- data[train_indices, ]
  test_data <- data[-train_indices, ]
  
  #Separar les dades per grup de tractament
  train_control <- train_data %>% filter(!!sym(treatment_var) == 1)
  train_treatment <- train_data %>% filter(!!sym(treatment_var) == 2)
  
  # Inicialitzar matriu per emmagatzemar PITE
  n_test <- nrow(test_data)
  PITE_iterations <- matrix(NA, nrow = n_test, ncol = m)
  
  for (i in 1:m) {
    cat("Iteració:", i, "\n")
    set.seed(seed)
    #Ajustar model d'arbre de decisió per a cada grup
    formula <- as.formula(paste(outcome_var, "~", paste(predictor_vars, collapse = " + ")))
  
    rf_model_c <- randomForest(formula, data = train_control, ntree = ntree)
    rf_model_t <- randomForest(formula, data = train_treatment, ntree = ntree)
    
    # Predicció per al conjunt de prova
    Y_1_pred <- predict(rf_model_c, newdata = test_data)
    Y_2_pred <- predict(rf_model_t, newdata = test_data)
    
    # Calcular PITE per a aquesta iteració
    PITE_iter <- Y_2_pred - Y_1_pred
    PITE_iterations[, i] <- PITE_iter
  }
  
  return(list(
    train_data = train_data,
    test_data = test_data,
    PITE_iterations = PITE_iterations
  ))
}

# Aplicar la funció
results_rf <- calculate_pite_rf(
  data_clean,
  treatment_var = "studygrp_AR",
  outcome_var = "perdida_sangre_total",
  predictor_vars = c("ninguna", "antibioticos", "episiotomia", "masajeuterino", "sutura", "indoraug", "HBdrop2ormore"),
  train_indices = c(1:360),
  seed = 123,
  m = 1,
  ntree = 500
)
```

# Funció per calcular l'efecte de tractament individual (PITE) amb RDT

```{r}
calculate_pite_rdt <- function(data, outcome_var, treatment_var, predictor_vars, train_indices, seed, m, mtry) {
  
  # Verificar si la variable treatment_var conté els nivells 1 i 2
  treatment_levels <- unique(data[[treatment_var]])
  if (!all(c(1, 2) %in% treatment_levels)) {
    stop(paste("Error: La variable", treatment_var, "ha de contenir els nivells 1 i 2. Nivells presents:", paste(treatment_levels, collapse = ", ")))
  }
  
  # Dividir les dades en train i test
  set.seed(seed)
  train_data <- data[train_indices, ]
  test_data <- data[-train_indices, ]
  
  #Separar les dades per grup de tractament
  train_control <- train_data %>% filter(!!sym(treatment_var) == 1) 
  train_treatment <- train_data %>% filter(!!sym(treatment_var) == 2) 

  # Inicialitzar matriu per emmagatzemar PITE
  n_test <- nrow(test_data)
  PITE_iterations <- matrix(NA, nrow = n_test, ncol = m)
  
  for (i in 1:m) {
    cat("Iteració:", i, "\n")
    
    # Ajustar models d'arbres de decisió per a cada grup
    formula <- as.formula(paste(outcome_var, "~", paste(predictor_vars, collapse = " + ")))
    tree_model_c <- rpart(formula, data = train_control, method = "anova", control = rpart.control(mtry = mtry))
    tree_model_t <- rpart(formula, data = train_treatment, method = "anova", control = rpart.control(mtry = mtry))
    
    # Predicció per al conjunt de prova
    Y_1_pred <- predict(tree_model_c, newdata = test_data)
    Y_2_pred <- predict(tree_model_t, newdata = test_data)
    
    # Calcular PITE per a aquesta iteració
    PITE_iter <- Y_2_pred - Y_1_pred
    PITE_iterations[, i] <- PITE_iter
  }
  
  return(list(
    train_data = train_data,
    test_data = test_data,
    PITE_iterations = PITE_iterations
  ))
}

# Aplicar la funció
results_RDT <- calculate_pite_rdt(
  data_clean,
  treatment_var = "studygrp_AR",
  outcome_var = "perdida_sangre_total",
  predictor_vars = c("ninguna", "antibioticos", "episiotomia", "masajeuterino", "sutura", "indoraug", "HBdrop2ormore"),
  train_indices = c(1:360),
  seed = 123,
  m = 1, mtry = 3
)
```

# Funció per calcular l'efecte de tractament individual (PITE) amb Causal Forest

```{r}
fun_casual_forest <- function(data, treatment_var, outcome_var, predictor_vars, train_indices, m, seed) {
  
  set.seed(seed)
  train_data <- data[train_indices, ]
  test_data <- data[-train_indices, ]
  
  # Definir les covariables i resultat per train
  X_train <- as.matrix(train_data[, predictor_vars])
  Y_train <- train_data[[outcome_var]]
  W_train <- train_data[[treatment_var]]

  # Definir les covariables per test
  X_test <- as.matrix(test_data[, predictor_vars])
  n_test <- nrow(test_data)

  # Construir el model causal forest
  causal_forest_model <- causal_forest(X_train, Y_train, W_train)

  # Inicialitzar matriu per emmagatzemar PITE
  PITE_iterations <- matrix(NA, nrow = n_test, ncol = m)

  for (i in 1:m) {
    # Prediccions dels efectes del tractament (individuals) sobre el conjunt de test
    PITE_iterations[, i] <- predict(causal_forest_model, X_test)$predictions
  }

  # Retornar els resultats
  return(list(
    causal_forest_model = causal_forest_model,
    PITE_iterations = PITE_iterations,
    test_data = test_data
  ))
}

# Aplicar la funció
result <- fun_casual_forest(
  data_clean,
  treatment_var = "studygrp_AR",
  outcome_var = "perdida_sangre_total",
  predictor_vars = c("ninguna", "antibioticos", "episiotomia", "masajeuterino", "sutura", "indoraug", "HBdrop2ormore"),
  train_indices = c(1:360),
  m = 1,
  seed = 123
)
```


# Simulació


## Simulació efecte constant

```{r}
outcome_var    <- "perdida_sangre_total"
treatment_var  <- "studygrp_AR"
predictor_vars <- c("uterotonicos", "antibioticos", "episiotomia", "masajeuterino", "sutura", "indoraug", "HBdrop2ormore","hpp")

set.seed(123456)
n_cases <- nrow(data_clean)
n_train <- round(n_cases * 0.75) 
train_indices <- sample(1:n_cases, n_train, replace = FALSE)
test_indices <- setdiff(1:n_cases, train_indices)
m <-50

# Preparar covariables binàries
covariates <- data_clean[, predictor_vars]
covariates <- as.data.frame(lapply(covariates, function(x) ifelse(is.na(x), 0, x)))

# Definir un efecte constant per al tractament 
constant_TE <- 200

# Inicialitzar un dataframe per emmagatzemar les variàncies i les correlacions
variances <- data.frame()
metrics <- data.frame()

# Funció per generar covariables binàries
generate_binomial_covariates <- function(covariate) {
    p <- prop.table(table(covariate))[[2]]
    n_cases <- length(covariate)
    sample(0:1, n_cases, replace = TRUE, prob = c(1 - p, p))
}

# Bucle de simulació
for (rep in 1:m) {
  cat("Repetició:", rep, "\n")
  
  # Generar noves covariables binàries
  for (z in predictor_vars) {
       z2 <- paste0(z, "_gen")
       data_clean[, z2] <- covariates[, z2] <- generate_binomial_covariates(covariates[, z])
   }

  # Assignar un efecte constant per a TE
  TE <- rep(constant_TE, n_cases) 

  # Generar Y_1 i Y_2 
  control_group <- data_clean[data_clean[[treatment_var]] == 1, outcome_var]
  mean_control <- mean(control_group, na.rm = TRUE)
  sd_control <- sd(control_group, na.rm = TRUE) 
  
  Y_1 <- rtruncnorm(n_cases, a = 0, mean = mean_control, sd = sd_control)
  Y_2 <- Y_1 + TE 

  # Crear la variable de resposta observada segons el tractament
  data_clean$outcome_observed <- ifelse(data_clean[, treatment_var] == 1, Y_1, Y_2)
  data_clean$outcome_var <- NULL

  # Aplicar cada mètode i calcular la variància del PITE
  # 1. Random Forest
  result_rf <- calculate_pite_rf(
    data_clean,
    treatment_var = treatment_var,
    outcome_var = "outcome_observed",
    predictor_vars = c(paste0(predictor_vars, "_gen"), setdiff(names(data_clean)[1:30], c("outcome_observed", "outcome_var", treatment_var, predictor_vars, "fecha", "fecha_2", "time_nacimiento", "fecha_ingreso","ID_2","patientID"))),
    train_indices = train_indices,
    m = 1,
    seed = sample(1:1000, 1),
    ntree = 500
  )
  var_rf <- var(result_rf$PITE_iterations[1:(n_cases - n_train), 1])
  PITE_rf <- result_rf$PITE_iterations[, 1]
  TE_test <- TE[test_indices]
  corr_rf <- cor(PITE_rf, TE_test, use = "complete.obs")
  mse_rf <- mean((PITE_rf - TE_test)^2)
  metrics <- rbind(
    metrics,
    data.frame(Iteracio = rep, Metode = "RandomForest", Correlacio = corr_rf, MSE = mse_rf)
  )
  
  # 2. Imputació múltiple
  result_pite <- calculate_PITE(
    data_clean,
    treatment_var = treatment_var,
    outcome_var = "outcome_observed",
    predictor_vars = c(paste0(predictor_vars, "_gen"), setdiff(names(data_clean)[1:30], c("outcome_observed", "outcome_var", treatment_var, predictor_vars, "fecha", "fecha_2", "time_nacimiento", "fecha_ingreso","ID_2","patientID"))),
    train_indices = train_indices,
    m = 1,
    seed = sample(1:1000, 1)
  )
  var_pite <- var(result_pite$PITE_iterations[1:(n_cases - n_train), 1])
  PITE_pite <- result_pite$PITE_iterations[, 1]
  corr_pite <- cor(PITE_pite, TE_test, use = "complete.obs")
  mse_pite <- mean((PITE_pite - TE_test)^2)
  metrics <- rbind(
    metrics,
    data.frame(Iteracio = rep, Metode = "ImputacioMultiple", Correlacio = corr_pite, MSE = mse_pite)
  )

  # 3. Random Decision Trees (RDT)
  result_rdt <- calculate_pite_rdt(
    data_clean,
    treatment_var = treatment_var,
    outcome_var = "outcome_observed",
    predictor_vars = c(paste0(predictor_vars, "_gen"), setdiff(names(data_clean)[1:30], c("outcome_observed", "outcome_var", treatment_var, predictor_vars, "fecha", "fecha_2", "time_nacimiento", "fecha_ingreso","ID_2","patientID"))),
    train_indices = train_indices,
    m = 1,
    seed = sample(1:1000, 1)
  )
  var_rdt <- var(result_rdt$PITE_iterations[1:(n_cases - n_train), 1])
  PITE_rdt <- result_rdt$PITE_iterations[, 1]
  corr_rdt <- cor(PITE_rdt, TE_test, use = "complete.obs")
  mse_rdt <- mean((PITE_rdt - TE_test)^2)
  metrics <- rbind(
    metrics,
    data.frame(Iteracio = rep, Metode = "RDT", Correlacio = corr_rdt, MSE = mse_rdt)
  )

  # 4. Causal Forest
  result_cf <- fun_casual_forest(
    data_clean,
    treatment_var = treatment_var,
    outcome_var = "outcome_observed",
    predictor_vars = c(paste0(predictor_vars, "_gen"), setdiff(names(data_clean)[1:30], c("outcome_observed", "outcome_var", treatment_var, predictor_vars, "fecha", "fecha_2", "time_nacimiento", "fecha_ingreso","ID_2","patientID"))),
    train_indices = train_indices,
    m = 1,
    seed = sample(1:1000, 1)
  )
  var_cf <- var(result_cf$PITE_iterations[1:(n_cases - n_train), 1])
  PITE_cf <- result_cf$PITE_iterations[, 1]
  corr_cf <- cor(PITE_cf, TE_test, use = "complete.obs")
  mse_cf <- mean((PITE_cf - TE_test)^2)
  metrics <- rbind(
    metrics,
    data.frame(Iteracio = rep, Metode = "CausalForest", Correlacio = corr_cf, MSE = mse_cf)
  )
  
  # Variància del TE
  var_TE <- var(TE[test_indices])

  # Guardar les variàncies en un dataframe
  variances <- rbind(
    variances,
    data.frame(Iteracio = rep, Metode = "RandomForest", Variancia_PITE = var_rf, Variancia_TE = var_TE),
    data.frame(Iteracio = rep, Metode = "ImputacioMultiple", Variancia_PITE = var_pite, Variancia_TE = var_TE),
    data.frame(Iteracio = rep, Metode = "RDT", Variancia_PITE = var_rdt, Variancia_TE = var_TE),
    data.frame(Iteracio = rep, Metode = "CausalForest", Variancia_PITE = var_cf, Variancia_TE = var_TE)
  )
}

# Anàlisi descriptiva de les variàncies
summary_variances <- variances %>%
  group_by(Metode) %>%
  summarise(
    Mitjana_Variancia_PITE = mean(Variancia_PITE),
    Mitjana_Variancia_TE = mean(Variancia_TE),
    Relacio_Variancies = mean(Variancia_PITE) / mean(Variancia_TE)
  )
print(summary_variances)

# Gràfic

summary_variances_long <- summary_variances %>%
  pivot_longer(cols = c(Mitjana_Variancia_PITE, Mitjana_Variancia_TE), 
               names_to = "Tipus_Variancia", 
               values_to = "Valor")

ggplot(summary_variances_long, aes(x = Metode, y = Valor, fill = Tipus_Variancia)) +
  geom_bar(stat = "identity", position = "dodge") +
  scale_fill_manual(values = c("Mitjana_Variancia_PITE" = "blue", "Mitjana_Variancia_TE" = "red")) +
  labs(title = "Mitjana de la Variància de PITE i TE per Mètode",
       x = "Mètode",
       y = "Mitjana de la Variància",
       fill = "Tipus de Variància") +
  theme_minimal() +
  theme(axis.text.x = element_text(angle = 90, vjust = 0.5, hjust = 1))

```

## Simulació efecte NO constant i depenent de les variables

```{r}
outcome_var    <- "perdida_sangre_total"
treatment_var  <- "studygrp_AR"
predictor_vars <- c("uterotonicos", "antibioticos", "episiotomia", "masajeuterino", "sutura", "indoraug", "HBdrop2ormore","hpp")

set.seed(123456)
n_cases <- nrow(data_clean)
n_train <- round(n_cases * 0.75) 
train_indices <- sample(1:n_cases, n_train, replace = FALSE)
test_indices <- setdiff(1:n_cases, train_indices)
m <- 100

# Preparar covariables binàries
covariates <- data_clean[, predictor_vars]
covariates <- as.data.frame(lapply(covariates, function(x) ifelse(is.na(x), 0, x)))

# Definir els coefficients
coefficients <- (c(-1.3, -1.2, -0.6, 0.3, 0.5, 1.1, 1.2, -0.5) / 0.6) * 400

# Inicialitzar un dataframe per emmagatzemar les variàncies i les correlacions
variances <- data.frame()
metrics <- data.frame()

# Funció per generar covariables binàries
generate_binomial_covariates <- function(covariate) {
    p <- prop.table(table(covariate))[[2]]
    n_cases <- length(covariate)
    sample(0:1, n_cases, replace = TRUE, prob = c(1 - p, p))
}

# Bucle de simulació
for (rep in 1:m) {
  cat("Repetició:", rep, "\n")
  
  # Generar noves covariables binàries
  for (z in predictor_vars) {
       z2 <- paste0(z, "_gen")
       data_clean[, z2] <- covariates[, z2] <- generate_binomial_covariates(covariates[, z])
   }

  # Calcular TE per a cada repetició
  TE <- as.matrix(covariates[, paste0(predictor_vars, "_gen")]) %*% coefficients

  # Generar Y_1 i Y_2 
  control_group <- data_clean[data_clean[[treatment_var]] == 1, outcome_var]
  mean_control <- mean(control_group, na.rm = TRUE)
  sd_control <- sd(control_group, na.rm = TRUE) 
  
  Y_1 <- rtruncnorm(n_cases, a = 0, mean = mean_control, sd = sd_control)
  Y_2 <- Y_1 + TE
   

  # Crear la variable de resposta observada segons el tractament
  data_clean$outcome_observed <- ifelse(data_clean[, treatment_var] == 1, Y_1, Y_2)
  data_clean$outcome_var <- NULL
  
  # Definir variables de soroll 
  noise_vars <- c("frecuencia_15","tamano_AR","estudios","presion_diast_45","coloco_IV","totalbld1000","frecuencia_60","nivel_hb_4","histerectomia","pre_eclampsia","frecuencia","estadocivil","sangre_30","hora_profilaxis_AR","anti_hipertensivos","totalbld750","sutura","presion_sis","edadgest","presion_diast_60","hora_60","numhijos","frecuencia_30","otra_cirugia","edad","numembarazos","diabetes","cesarea","epidural","presion_sist_30")
  
  
  # Aplicar cada mètode i calcular la variància del PITE
  # 1. Random Forest
  result_rf <- calculate_pite_rf(
    data_clean,
    treatment_var = treatment_var,
    outcome_var = "outcome_observed",
    # predictor_vars = c(paste0(predictor_vars, "_gen"), setdiff(names(data_clean)[1:30], c("outcome_observed", "outcome_var", treatment_var, predictor_vars, "fecha", "fecha_2", "time_nacimiento", "fecha_ingreso","ID_2","patientID"))),
    predictor_vars = c(paste0(predictor_vars, "_gen"), noise_vars),
    train_indices = train_indices,
    m = 1,
    seed = sample(1:1000, 1),
    ntree = 500
  )
  var_rf <- var(result_rf$PITE_iterations[1:(n_cases - n_train), 1])
  PITE_rf <- result_rf$PITE_iterations[, 1]
  TE_test <- TE[test_indices]
  corr_rf <- cor(PITE_rf, TE_test, use = "complete.obs")
  mse_rf <- mean((PITE_rf - TE_test)^2)
  metrics <- rbind(
    metrics,
    data.frame(Iteracio = rep, Metode = "RandomForest", Correlacio = corr_rf, MSE = mse_rf)
  )
  
  # 2. Imputació múltiple
  result_pite <- calculate_PITE(
    data_clean,
    treatment_var = treatment_var,
    outcome_var = "outcome_observed",
    # predictor_vars = c(paste0(predictor_vars, "_gen"), setdiff(names(data_clean)[1:30], c("outcome_observed", "outcome_var", treatment_var, predictor_vars, "fecha", "fecha_2", "time_nacimiento", "fecha_ingreso","ID_2","patientID"))),
    predictor_vars = c(paste0(predictor_vars, "_gen"), noise_vars),
    train_indices = train_indices,
    m = 1,
    seed = sample(1:1000, 1)
  )
  var_pite <- var(result_pite$PITE_iterations[1:(n_cases - n_train), 1])
  PITE_pite <- result_pite$PITE_iterations[, 1]
  corr_pite <- cor(PITE_pite, TE_test, use = "complete.obs")
  mse_pite <- mean((PITE_pite - TE_test)^2)
  metrics <- rbind(
    metrics,
    data.frame(Iteracio = rep, Metode = "ImputacioMultiple", Correlacio = corr_pite, MSE = mse_pite)
  )
  
  # 3. Random Decision Trees (RDT)
  result_rdt <- calculate_pite_rdt(
    data_clean,
    treatment_var = treatment_var,
    outcome_var = "outcome_observed",
    # predictor_vars = c(paste0(predictor_vars, "_gen"), setdiff(names(data_clean)[1:30], c("outcome_observed", "outcome_var", treatment_var, predictor_vars, "fecha", "fecha_2", "time_nacimiento", "fecha_ingreso","ID_2","patientID"))),
    predictor_vars = c(paste0(predictor_vars, "_gen"), noise_vars),
    train_indices = train_indices,
    m = 1,
    seed = sample(1:1000, 1)
  )
  var_rdt <- var(result_rdt$PITE_iterations[1:(n_cases - n_train), 1])
  PITE_rdt <- result_rdt$PITE_iterations[, 1]
  corr_rdt <- cor(PITE_rdt, TE_test, use = "complete.obs")
  mse_rdt <- mean((PITE_rdt - TE_test)^2)
  metrics <- rbind(
    metrics,
    data.frame(Iteracio = rep, Metode = "RDT", Correlacio = corr_rdt, MSE = mse_rdt)
  )
  
  # 4. Causal Forest
  result_cf <- fun_casual_forest(
    data_clean,
    treatment_var = treatment_var,
    outcome_var = "outcome_observed",
    # predictor_vars = c(paste0(predictor_vars, "_gen"), setdiff(names(data_clean)[1:30], c("outcome_observed", "outcome_var", treatment_var, predictor_vars, "fecha", "fecha_2", "time_nacimiento", "fecha_ingreso","ID_2","patientID"))),
    predictor_vars = c(paste0(predictor_vars, "_gen"), noise_vars),
    train_indices = train_indices,
    m = 1,
    seed = sample(1:1000, 1)
  )
  var_cf <- var(result_cf$PITE_iterations[1:(n_cases - n_train), 1])
  PITE_cf <- result_cf$PITE_iterations[, 1]
  corr_cf <- cor(PITE_cf, TE_test, use = "complete.obs")
  mse_cf <- mean((PITE_cf - TE_test)^2)
  metrics <- rbind(
    metrics,
    data.frame(Iteracio = rep, Metode = "CausalForest", Correlacio = corr_cf, MSE = mse_cf)
  )
  
  # Variància del TE
  var_TE <- var(TE[test_indices])

  # Guardar les variàncies en un dataframe
  variances <- rbind(
    variances,
    data.frame(Iteracio = rep, Metode = "RandomForest", Variancia_PITE = var_rf, Variancia_TE = var_TE),
    data.frame(Iteracio = rep, Metode = "ImputacioMultiple", Variancia_PITE = var_pite, Variancia_TE = var_TE),
    data.frame(Iteracio = rep, Metode = "RDT", Variancia_PITE = var_rdt, Variancia_TE = var_TE),
    data.frame(Iteracio = rep, Metode = "CausalForest", Variancia_PITE = var_cf, Variancia_TE = var_TE)
  )
}

# Anàlisi descriptiva de les variàncies
summary_variances <- variances %>%
  group_by(Metode) %>%
  summarise(
    Mitjana_Variancia_PITE = mean(Variancia_PITE),
    Mitjana_Variancia_TE = mean(Variancia_TE),
    Relacio_Variancies = mean(Variancia_PITE) / mean(Variancia_TE)
  )
print(summary_variances)

# Calcular la mitjana de la correlació per a cada mètode
summary_correlations <- metrics %>%
  group_by(Metode) %>%
  summarise(
    Mitjana_Correlacio = mean(Correlacio, na.rm = TRUE),
    Desv_Correlacio = sqrt(var(Correlacio, na.rm = TRUE))
  )

print(summary_correlations)

# Gràfic

summary_variances_long <- summary_variances %>%
  pivot_longer(cols = c(Mitjana_Variancia_PITE, Mitjana_Variancia_TE), 
               names_to = "Tipus_Variancia", 
               values_to = "Valor")

ggplot(summary_variances_long, aes(x = Metode, y = Valor, fill = Tipus_Variancia)) +
  geom_bar(stat = "identity", position = "dodge") +
  scale_fill_manual(values = c("Mitjana_Variancia_PITE" = "blue", "Mitjana_Variancia_TE" = "red")) +
  labs(title = "Mitjana de la Variància de PITE i TE per Mètode",
       x = "Mètode",
       y = "Mitjana de la Variància",
       fill = "Tipus de Variància") +
  theme_minimal() +
  theme(axis.text.x = element_text(angle = 90, vjust = 0.5, hjust = 1))
```

## Simulació efecte aleatori

```{r}
outcome_var    <- "perdida_sangre_total"
treatment_var  <- "studygrp_AR"
predictor_vars <- c("uterotonicos", "antibioticos", "episiotomia", "masajeuterino", "sutura", "indoraug", "HBdrop2ormore","hpp")

set.seed(123456)
n_cases <- nrow(data_clean)
n_train <- round(n_cases * 0.75) 
train_indices <- sample(1:n_cases, n_train, replace = FALSE)
test_indices <- setdiff(1:n_cases, train_indices)
m <- 100

# Preparar covariables binàries
covariates <- data_clean[, predictor_vars]
covariates <- as.data.frame(lapply(covariates, function(x) ifelse(is.na(x), 0, x)))
variances <- data.frame()
metrics <- data.frame()

# Funció per generar covariables binàries
generate_binomial_covariates <- function(covariate) {
    p <- prop.table(table(covariate))[[2]]
    n_cases <- length(covariate)
    sample(0:1, n_cases, replace = TRUE, prob = c(1 - p, p))
}

# Bucle de simulació
for (rep in 1:m) {
  rep <- 1
  cat("Repetició:", rep, "\n")
  
# Inicialitzar un dataframe per emmagatzemar les variàncies i les correlacionsriables binàries
  for (z in predictor_vars) {
       z2 <- paste0(z, "_gen")
       data_clean[, z2] <- covariates[, z2] <- generate_binomial_covariates(covariates[, z])
   }

  # Simular TE (True Effect) per a cada iteració i generar Y_1 i Y_2
  control_group <- data_clean[data_clean[[treatment_var]] == 1, outcome_var]
  mean_control <- mean(control_group, na.rm = TRUE)
  sd_control <- sd(control_group, na.rm = TRUE) 
  
  Y_1 <- rtruncnorm(n_cases, a = 0, mean = mean_control, sd = sd_control)
  TE <- rtruncnorm(n_cases, a = -Y_1, mean = 0, sd = 100)
  Y_2 <- Y_1 + TE
   
  # Crear la variable de resposta observada segons el tractament
  data_clean$outcome_observed <- ifelse(data_clean[, treatment_var] == 1, Y_1, Y_2)
  data_clean$outcome_var <- NULL
  
  # Definir variables de soroll 
  noise_vars <- c()

  # Aplicar cada mètode i calcular la variància del PITE
  # 1. Random Forest
  result_rf <- calculate_pite_rf(
    data_clean,
    treatment_var = treatment_var,
    outcome_var = "outcome_observed",
    # predictor_vars = c(paste0(predictor_vars, "_gen"), setdiff(names(data_clean)[1:30], c("outcome_observed", "outcome_var", treatment_var, predictor_vars, "fecha", "fecha_2", "time_nacimiento", "fecha_ingreso","ID_2","patientID"))),
    predictor_vars = c(paste0(predictor_vars, "_gen"), noise_vars),
    train_indices = train_indices,
    m = 1,
    seed = sample(1:1000, 1),
    ntree = 500
  )
  var_rf <- var(result_rf$PITE_iterations[1:(n_cases - n_train), 1])
  PITE_rf <- result_rf$PITE_iterations[, 1]
  TE_test <- TE[test_indices]
  corr_rf <- cor(PITE_rf, TE_test, use = "complete.obs")
  mse_rf <- mean((PITE_rf - TE_test)^2)
  metrics <- rbind(
    metrics,
    data.frame(Iteracio = rep, Metode = "RandomForest", Correlacio = corr_rf, MSE = mse_rf)
  )
  
  
  # 2. Imputació múltiple
    result_pite <- calculate_PITE(
    data_clean,
    treatment_var = treatment_var,
    outcome_var = "outcome_observed",
    # predictor_vars = c(paste0(predictor_vars, "_gen"), setdiff(names(data_clean)[1:30], c("outcome_observed", "outcome_var", treatment_var, predictor_vars, "fecha", "fecha_2", "time_nacimiento", "fecha_ingreso","ID_2","patientID"))),
    predictor_vars = c(paste0(predictor_vars, "_gen"), noise_vars),
    train_indices = train_indices,
    m = 1,
    seed = sample(1:1000, 1)
  )
  var_pite <- var(result_pite$PITE_iterations[1:(n_cases - n_train),1])
  print(var_pite)
  
  TE_test <- TE[test_indices]
  PITE_pite <- result_pite$PITE_iterations[, 1]
  corr_pite <- cor(PITE_pite, TE_test, use = "complete.obs")
  mse_pite <- mean((PITE_pite - TE_test)^2)
  metrics <- rbind(
    metrics,
    data.frame(Iteracio = rep, Metode = "RandomForest", Correlacio = corr_pite, MSE = mse_pite)
  )
  
  # 3. Random Decision Trees (RDT)
  result_rdt <- calculate_pite_rdt(
    data_clean,
    treatment_var = treatment_var,
    outcome_var = "outcome_observed",
    # predictor_vars = c(paste0(predictor_vars, "_gen"), setdiff(names(data_clean)[1:30], c("outcome_observed", "outcome_var", treatment_var, predictor_vars, "fecha", "fecha_2", "time_nacimiento", "fecha_ingreso","ID_2","patientID"))),
    predictor_vars = c(paste0(predictor_vars, "_gen"), noise_vars),
    train_indices = train_indices,
    m = 1,
    seed = sample(1:1000, 1)
  )
  var_rdt <- var(result_rdt$PITE_iterations[1:(n_cases - n_train), 1])
  PITE_rdt <- result_rdt$PITE_iterations[, 1]
  corr_rdt <- cor(PITE_rdt, TE_test, use = "complete.obs")
  mse_rdt <- mean((PITE_rdt - TE_test)^2)
  metrics <- rbind(
    metrics,
    data.frame(Iteracio = rep, Metode = "RDT", Correlacio = corr_rdt, MSE = mse_rdt)
  )
  
  # 4. Causal Forest
  result_cf <- fun_casual_forest(
    data_clean,
    treatment_var = treatment_var,
    outcome_var = "outcome_observed",
    # predictor_vars = c(paste0(predictor_vars, "_gen"), setdiff(names(data_clean)[1:30], c("outcome_observed", "outcome_var", treatment_var, predictor_vars, "fecha", "fecha_2", "time_nacimiento", "fecha_ingreso","ID_2","patientID"))),
    predictor_vars = c(paste0(predictor_vars, "_gen"), noise_vars),
    train_indices = train_indices,
    m = 1,
    seed = sample(1:1000, 1)
  )
  var_cf <- var(result_cf$PITE_iterations[1:(n_cases - n_train), 1])
  PITE_cf <- result_cf$PITE_iterations[, 1]
  corr_cf <- cor(PITE_cf, TE_test, use = "complete.obs")
  mse_cf <- mean((PITE_cf - TE_test)^2)
  metrics <- rbind(
    metrics,
    data.frame(Iteracio = rep, Metode = "CausalForest", Correlacio = corr_cf, MSE = mse_cf)
  )
  
  # Variància del TE
 var_TE <- var(TE[test_indices])

  # Guardar les variàncies en un dataframe
  variances <- rbind(
    variances,
    data.frame(Iteracio = rep, Metode = "RandomForest", Variancia_PITE = var_rf, Variancia_TE = var_TE),
    data.frame(Iteracio = rep, Metode = "ImputacioMultiple", Variancia_PITE = var_pite, Variancia_TE = var_TE),
    data.frame(Iteracio = rep, Metode = "RDT", Variancia_PITE = var_rdt, Variancia_TE = var_TE),
    data.frame(Iteracio = rep, Metode = "CausalForest", Variancia_PITE = var_cf, Variancia_TE = var_TE)
  )
}

# Anàlisi descriptiva de les variàncies
summary_variances <- variances %>%
  group_by(Metode) %>%
  summarise(
    Mitjana_Variancia_PITE = mean(Variancia_PITE),
    Mitjana_Variancia_TE = mean(Variancia_TE),
    Relacio_Variancies = mean(Variancia_PITE) / mean(Variancia_TE)
  )
print(summary_variances)

# Calcular la mitjana de la correlació per a cada mètode
summary_correlations <- metrics %>%
  group_by(Metode) %>%
  summarise(
    Mitjana_Correlacio = mean(Correlacio, na.rm = TRUE),
    Desv_Correlacio = sqrt(var(Correlacio, na.rm = TRUE))
  )

print(summary_correlations)

# Gràfic

summary_variances_long <- summary_variances %>%
  pivot_longer(cols = c(Mitjana_Variancia_PITE, Mitjana_Variancia_TE), 
               names_to = "Tipus_Variancia", 
               values_to = "Valor")

ggplot(summary_variances_long, aes(x = Metode, y = Valor, fill = Tipus_Variancia)) +
  geom_bar(stat = "identity", position = "dodge") +
  scale_fill_manual(values = c("Mitjana_Variancia_PITE" = "blue", "Mitjana_Variancia_TE" = "red")) +
  labs(title = "Mitjana de la Variància de PITE i TE per Mètode",
       x = "Mètode",
       y = "Mitjana de la Variància",
       fill = "Tipus de Variància") +
  theme_minimal() +
  theme(axis.text.x = element_text(angle = 90, vjust = 0.5, hjust = 1))

```

# Evolució de la variància segons el nombre de variables soroll

```{r}
variables <- c(0, 5, 10, 20, 30)

df <- data.frame(
  NombreVariables = rep(variables, times = 4),
  VarianciaPITE = c(818.54, 582.50, 532.37, 224.31, 153.84,
                    16372.87, 18386.71, 33179.92, 53930.32, 85777.07,
                    7711.50, 35505.64, 41311.83, 51014.32, 51225.63,
                    5286.22, 11023.54, 10021.72, 10451.75, 7598.93),
  VarianciaTE = rep(c(9845.08, 9591.75, 10354.91, 8766.85, 10477.05), times = 4),
  Rati = c(0.08, 0.06, 0.05, 0.025, 0.014,
           1.66, 1.91, 3.20, 6.15, 8.187,
           0.78, 3.70, 3.98, 5.81, 4.88,
           0.54, 1.14, 0.96, 1.19, 0.72),
  Metode = rep(c("Causal Forest", "Imputació múltiple", "RDT", "Random Forest"), each = 5)
)

# ---- Gràfic de Variància (PITE i TE) ----
df_long <- df %>%
  pivot_longer(cols = c("VarianciaPITE", "VarianciaTE"),
               names_to = "Tipus", values_to = "Variancia")

graf_variancia <- ggplot(df_long, aes(x = NombreVariables, y = Variancia, color = Tipus)) +
  geom_line(size = 1) +
  geom_point(size = 2) +
  facet_wrap(~ Metode, scales = "fixed") +  # mateixa escala per tots
  scale_y_log10() +
  scale_color_manual(values = c("VarianciaPITE" = "#1f77b4", "VarianciaTE" = "#ff7f0e")) +
  labs(
    title = "Evolució de la variància per mètode (escala logarítmica)",
    x = "Nombre de variables soroll",
    y = "Variància (escala log)",
    color = "Tipus"
  ) +
  theme_minimal()

# ---- Gràfic de Rati ----
graf_rati <- ggplot(df, aes(x = NombreVariables, y = Rati)) +
  geom_line(aes(color = Metode), size = 1) +
  geom_point(aes(color = Metode), size = 2) +
  facet_wrap(~ Metode, scales = "fixed") +
  labs(
    title = "Evolució del rati de variàncies per mètode",
    x = "Nombre de variables soroll",
    y = "Rati de variància (PITE / TE)"
  ) +
  theme_minimal() +
  theme(legend.position = "none")

# Mostrar els gràfics
graf_variancia
graf_rati

```


# Evolució de la variància amb la desviació del TE 

```{r}
desviacio <- c(100, 200, 400)

df2 <- data.frame(
  ValorDesviacio = rep(desviacio, times = 4),
  VarianciaPITE = c(1200.22, 7996.68, 96741.67,
                    104098.51, 166901.06, 424840.29,
                    70079.43, 128809.72, 352634.48,
                    13889.75, 39927.09, 183631.22),
  VarianciaTE = rep(c(25486.52, 101144.6, 445136.2), times = 4),
  Rati = c(0.04, 0.07, 0.21,
           4.08, 1.65, 0.95,
           2.74, 1.27, 0.79,
           0.54, 0.39, 0.41),
  Metode = rep(c("Causal Forest", "Imputació múltiple", "RDT", "Random Forest"), each = 3)
)

# ---- Gràfic de Variància (PITE i TE) ----
df2_long <- df2 %>% 
  pivot_longer(cols = c("VarianciaPITE", "VarianciaTE"),
               names_to = "Tipus", values_to = "Variancia")

graf_variancia2 <- ggplot(df2_long, aes(x = ValorDesviacio, y = Variancia, color = Tipus)) +
  geom_line(size = 1) +
  geom_point(size = 2) +
  facet_wrap(~ Metode, scales = "fixed") +
  scale_y_log10() +
  scale_color_manual(values = c("VarianciaPITE" = "#1f77b4", "VarianciaTE" = "#ff7f0e")) +
  labs(
    title = "Evolució de la variància per valor de desviació (escala logarítmica)",
    x = "Valor de desviació",
    y = "Variància (escala log)",
    color = "Tipus"
  ) +
  theme_minimal()

# ---- Gràfic de Rati ----
graf_rati2 <- ggplot(df2, aes(x = ValorDesviacio, y = Rati)) +
  geom_line(aes(color = Metode), size = 1) +
  geom_point(aes(color = Metode), size = 2) +
  facet_wrap(~ Metode, scales = "fixed") +
  labs(
    title = "Evolució del rati de variàncies per valor de desviació",
    x = "Valor de desviació",
    y = "Rati de variància (PITE / TE)"
  ) +
  theme_minimal() +
  theme(legend.position = "none")

# Mostrar els gràfics
graf_variancia2
graf_rati2

```


# Efecte de la mitjana del TE sobre la variància

```{r}
# Dades actualitzades 
valor_mitjana <- c(0, -50, -100, -150)
var_pite <- c(303.36, 512.78, 712.47, 322.01)
var_te <- c(9700.68, 9926.16, 9730.64, 9876)
rati <- c(0.03, 0.05, 0.07, 0.03)

# Crear el dataframe
df <- data.frame(
  MitjanaTE = valor_mitjana,
  VarianciaPITE = var_pite,
  VarianciaTE = var_te,
  Rati = rati
)

# Gràfic de variàncies
graf1 <- ggplot(df, aes(x = MitjanaTE)) +
  geom_line(aes(y = VarianciaPITE, color = "Variància PITE"), size = 1.2) +
  geom_line(aes(y = VarianciaTE, color = "Variància TE"), size = 1.2) +
  geom_point(aes(y = VarianciaPITE, color = "Variància PITE"), size = 3) +
  geom_point(aes(y = VarianciaTE, color = "Variància TE"), size = 3) +
  scale_color_manual(values = c("Variància PITE" = "#1f77b4", "Variància TE" = "#ff7f0e")) +
  scale_y_log10() +
  labs(
    title = "Evolució de la variància amb la mitjana del TE",
    x = "Desviació típica del TE",
    y = "Valor de la variància",
    color = "Tipus de variància"
  ) +
  theme_minimal()

# Gràfic del rati
graf2 <- ggplot(df, aes(x = MitjanaTE, y = Rati)) +
  geom_line(color = "#2ca02c", size = 1.2) +
  geom_point(color = "#2ca02c", size = 3) +
  scale_x_continuous(trans = "log10") +
  labs(
    title = "Evolució del rati de variàncies (PITE / TE)",
    x = "Desviació típica del TE",
    y = "Rati de variàncies"
  ) +
  theme_minimal()

# Mostrar els dos gràfics 
graf1 
graf2

```

